# 代发工资平台收入、成本确认问题

提问人：慕 颜 韵 时间：2021-03-22 13:33:08
请教各位老师：
该代发工资平台业务模式如下：
代代 发 工工 资 平台平台 A 代用工用工 单 位位 B 发放工资，合同约定，依代发金额的一定比例收取服务费。代发平台A按“代发金额+服务费”计算缴纳增值税（暂不考虑附加税），即为用工单位B的进项税，该业务模式经相关部门认可，无税务风险。
合同没有约定“代发金额对应的增值税”为代付款项，仅约定了服务费率。
问题 1 ：确认收入时，是否需要扣除“代发金额对应的增值税”，即按“服务费-代发金额*增值税率”确认收入。我理解的是，代发金额对应的增值税与代发工资平台A的服务无直接关系，并不是真正意义上的增值税，实质为一项代付款项，需要按扣除代付款项后的金额确认收入。
问题 2 ：假如按“服务费”确认收入，该“代代 发 金金 额对应 的的增增 值 税税”是否构成该业务的成本。
谢谢老师！

回答人：chenyiwei
应按“服务费-代发金额*增值税率”确认收入。代发金额对应的增值税是按合同约定应由平台A承担的款项，事实上起到了抵减其服务费收入的效果。